【裁判字號】    95,抗,877
【裁判日期】    951027
【裁判案由】    聲請撤銷緩刑
【裁判全文】
臺灣高等法院刑事裁定                   95年度抗字第877號
抗  告  人  臺灣桃園地方法院檢察署檢察官
受  刑  人  甲○○
上列抗告人因聲請撤銷緩刑案件，不服臺灣桃園地方法院95年度
撤緩字第90號，中華民國95年9月18日裁定（聲請案號：臺灣桃
園地方法院檢察署95年度執聲字1456號），提起抗告，本院裁定
如下：
    主  文
原裁定撤銷，發回臺灣桃園地方法院。
    理  由
一、聲請意旨略以：受刑人甲○○因公共危險案件，經原審法院
    於民國93年5月20日，以93年度交簡字第19號判處有期徒刑
    6月，緩刑3年，於93年6月29日確定在案。乃於緩刑期前即
    89年10月8日起至92年9月19日，因犯業務侵占罪，經原審法
    院於94年12月26日以94年度壢簡字第1568號判處有期徒刑6
    月，於95年4月13日確定，受刑人所為，已合於現行刑法第
    75條之1第1項第1款（原裁定誤繕為第2款）規定撤銷緩刑宣
    告之原因，爰依刑事訴訟法第476條規定聲請撤銷等語。
二、原裁定意旨略以：依本院受刑人前案紀錄表所示，受刑人確
    於緩刑期前，故意犯業務侵占罪，然該罪既已經判處得易科
    罰金之有期徒刑，即與95年7月1日施行之刑法第75條第1項
    第2款之規定有間；又檢察官並未說明有何理由足認原宣告
    之緩刑難收其預期效果，而有執行刑罰之必要，是亦與新修
    正刑法第75條之1第1項第2款之規定不符，從而駁回檢察官
    之聲請云云。
三、抗告意旨略以：緩刑宣告得否撤銷，乃立法賦予法院之權限
    ，刑法第75條之1立法理由明示斯旨，本件既經檢察官聲請
    撤銷緩刑宣告，法院自當依法通盤考量後為實質決定之，且
    受刑人於緩刑前所犯業務侵占罪行，顯已動搖原緩刑宣告之
    審酌基礎，堪認受刑人非屬偶蹈法網或惡性輕微，非一時疏
    慮始羅刑章，原宣告之緩刑不足收預期效果，自有執行刑罰
    之必要，爰請求撤銷原裁定，更為適當裁定等語。
四、經查：
  (一)按刑法關於撤銷緩刑宣告之規定，業於94年2月2日修正公布
    ，並自95年7月1日起生效施行。又刑法施行法第6條之1規定
    ：「於中華民國九十四年一月七日刑法修正施行前，受緩刑
    之宣告，九十四年一月七日修正刑法施行後，仍在緩刑期內
    者，適用九十四年一月七日修正施行之刑法第七十五條、第
    七十五條之一及第七十六條規定」。本件受刑人有聲請意旨
    所示之前科紀錄，有其本院前案紀錄表可稽，則受刑人既在
    刑法修正施行前受上述緩刑宣告確定，且於修正刑法施行後
    ，現仍在緩刑期間內，依刑法施行法第6條之1規定，即應適
    用修正後刑法關於撤銷緩刑宣告之規定，核先敘明。
  (二)再新修正刑法第75條之1第1項第1款規定，緩刑前因故意犯
    他罪，而在緩刑期內受得易科罰金之有期徒刑、拘役或罰金
    之宣告確定，且足認原宣告之緩刑難收預期效果，而有執行
    刑罰之必要者，得撤銷其緩刑宣告。故在緩刑前因故意犯他
    罪，而在緩刑期內受得易科罰金之有期徒刑之宣告確定者，
    並非一律撤銷其緩刑宣告，應由法院斟酌原宣告之緩刑是否
    難收預期效果，而有執行刑罰之必要，再決定是否撤銷緩刑
    之宣告。
  (三)受刑人於93年6月29日受緩刑宣告確定前，因故意犯業務侵
    占罪，而在3年緩刑期內受得易科罰金之有期徒刑宣告確定
    ，聲請事實即與修正後刑法第75條之1第1項第1款規定之要
    件相符，且聲請撤銷緩刑宣告之法條依據亦無違誤；至受刑
    人是否有「足認原宣告之緩刑難收其預期效果」之情事，而
    得撤銷緩刑之宣告，依前所述，則容有進一步調查之必要。
    原審漏未審酌及此，不僅誤引檢察官所據法條，就法院應依
    職權斟酌裁量事項，責以檢察官未具理由，且旁論本件與新
    修正刑法第75條第1項第2款有間，而逕以駁回檢察官之聲請
    ，即有未洽。抗告意旨執此指摘原裁定不當，為有理由，自
    應由本院將原裁定撤銷，發回原法院詳加調查，另為妥適之
    裁定。
據上論結，應依刑事訴訟法第413條，裁定如主文。
中    華    民    國    95    年    10    月    27    日
                  刑事第二十庭審判長法  官  尤豐彥
                                    法  官  黃金富
                                    法  官  魏新國
以上正本證明與原本無異。
不得再抗告。
                                    書記官  吳玉華
中    華    民    國    95    年    10    月    27    日


司法院資訊處製作；財團法人民間司法改革基金會備份。
